臺灣臺中地方法院民事判決　94年度訴字第2353號
原　　　告　甲○○
訴訟代理人　袁烈輝律師
被　　　告　丙○○
　　　　　　乙○○
上列被告因妨害家庭案件，原告提起損害賠償之刑事附帶民事訴
訟（94年度中簡附民字第46號），經本院臺中簡易庭裁定移送前
來，本院於中華民國94年11月23日言詞辯論終結，判決如下：
    主  文
被告應連帶給付原告新臺幣伍拾萬元及自民國九十四年九月十日
起至清償日止，按週年利率百分之五計算之利息。
原告其餘之訴駁回。
訴訟費用由被告連帶負擔六分之一，餘由原告負擔。
本判決原告勝訴部分得假執行。但被告如以新臺幣伍拾萬元為原
告預供擔保，得免為假執行。
原告其餘假執行之聲請駁回。
    事實及理由
一、原告起訴主張：被告丙○○係原告之夫，被告乙○○明知被
    告丙○○係有配偶之人，竟與被告丙○○二人自民國92年12
    月間某日起至94年2月中旬止，在臺中市汽車旅館發生多次
    性關係，而相姦或通姦。嗣被告乙○○得知原告懷有身孕，
    竟於94年2月14日原告甫生產後坐月子期間，撥打電話予原
    告，告知其與被告丙○○已交往甚久，並多次發生性關係，
    亦曾為被告丙○○墮胎等語，原告獲悉上情後提起告訴，業
    經臺灣臺中地方法院檢察署檢察官以94年度偵字第10797號
    聲請簡易判決。原告與被告丙○○夫妻感情原本恩愛和睦，
    然因被告乙○○與被告丙○○發生上開事件後，致原告美滿
    之家庭破裂，亦令原告無法於作月子期間靜心調養身體，原
    告無論身體、精神均受有重大創傷，所受之痛苦實非筆墨所
    能形容。爰依共同侵權行為之法律關係起訴請求被告連帶賠
    償等語。並聲明：被告應連帶給付原告新臺幣（下同）300
    萬元，及自起訴狀繕本最後送達被告翌日起至清償日止，按
    週年利率百分之5計算之利息；並願供擔保，請准宣告假執
    行。被告丙○○、乙○○抗辯：原告請求金額太高，無法負
    擔云云。並聲明：駁回原告之訴，如受不利之判決，願供擔
    保請准宣告免假執行。
二、兩造不爭執之事實：
（一）被告丙○○係原告之夫，被告乙○○明知被告丙○○係有
      配偶之人，竟與被告丙○○二人自民國92年12月間某日起
      至94年2月中旬止，在臺中市汽車旅館發生多次性關係，
      而相姦或通姦。
（二）嗣被告乙○○得知原告懷有身孕，竟於94年2月14日原告
      甫生產後坐月子期間，撥打電話予原告，告知其與被告丙
      ○○已交往甚久，並多次發生性關係，亦曾為被告丙○○
      墮胎等語。
（三）被告業經臺灣臺中地方法院檢察署檢察官以94年度偵字第
      10797號聲請簡易判決，並經本院94年度中簡字第2205號
      刑事判決有罪確定。
三、按故意以背於善良風俗之方法，加損害於他人者，應負損害
    賠償責任，民法第184條第1項後段定有明文，又民法195條
    第1項、第2項之關於得請求非財產上損害賠償之規定，於不
    法侵害他人基於父、母、子、女或配偶關係之身分法益而情
    節重大者，準用之，同法第195條第3項亦定有明文。通、相
    姦足以破壞夫妻間之共同生活而非法之所許，此從公序良俗
    之觀點可得斷言，故明知有夫之婦而與之相姦，顯有以違背
    善良風俗之方法，加損害於他人之故意（最高法院41年臺上
    字第278號、55年臺上字第2053號判例意旨參照），因此受
    有非財產上損害之配偶，自得依民法第195條第3項之規定請
    求賠償。本件被告上開通姦及相姦行為，依前開說明，核屬
    故意以背於善良風俗之方法破壞原告夫妻間共同生活，且屬
    情節重大，原告如受有非財產上之損害，自得請求被告予以
    相當之賠償，而原告在知悉被告之通姦與相姦行為後，精神
    上受因而有痛苦，自屬有據。是原告主張被告應賠償其非財
    產上之損害，洵屬有據。
四、又非財產上損害之慰撫金數額，究竟若干為適當，應斟酌兩
    造身分、地位、經濟狀況、加害程度及其他各種情形，俾為
    審判之依據。經查，原告主張被告於前揭期間有通、相姦行
    為，且被告乙○○得知原告懷有身孕，竟於94年2月14日原
    告甫生產後坐月子期間，撥打電話予原告，告知其與被告丙
    ○○已交往甚久，並多次發生性關係，亦曾為被告丙○○墮
    胎等語，此為被告所不爭執，則被告之前揭行為，破壞原告
    家庭生活程度甚鉅，原告所受精神痛苦非輕，另審酌原告學
    歷為碩士，掛名為期貨公司主管，惟實際上多由其配偶即被
    告丙○○負責操作，目前在家照顧二名幼兒，名下有一戶房
    屋價值約800萬至1000萬元，惟尚貸款600多萬元，尚未清償
    等情，另被告丙○○學歷為碩士，以前曾經擔任證券公司營
    業員，月薪約20,000元，名下有一間房屋；被告乙○○學歷
    為高職，收入不一定，底薪30,000元，名下有一間房屋（及
    基地），但尚須負擔370萬元貸款，且需扶養一名子女，並
    有被告之電子閘門財產所得調件明細表各一件附卷可按。經
    審酌上開所述兩造之身分、地位、教育程度、家庭情形、經
    濟狀況及本案侵害情形狀況等一切情狀，認原告主張非財產
    上損害賠償之金額3,000,000元，尚屬過高，應核減為500,
    000元為適當，原告於此範圍內之請求，為屬有據，應予准
    許。至原告逾此數額之請求，為屬無據，自難憑採。
五、綜上所述，原告依侵權行為之法律關係，請求被告連帶給付
    500, 000元，及自起訴狀繕本最後送達被告翌日即94年9月
    10日起至清償日止，按週年利率百分之5計算之利息，為有
    理由，應予准許。至原告逾此範圍之請求，為無理由，應予
    駁回。
六、本件原告勝訴部分係所命給付金額未逾50萬元之判決，應依
    職權宣告假執行，被告亦陳明願供擔保聲請宣告免假執行
    ，茲酌定相當之擔保金額後准許之。另原告敗訴部份，其假
    執行之聲請，因訴之駁回而失其宣告之依據，應予駁回。
七、訴訟費用負擔及假執行宣告之依據：民事訴訟法第79條、第
    85條第2項、第389條第1項第5款、第392條第2項。
中　　華　　民　　國　　94　　年　　12 　月　  　7  　日
                  民事第三庭  法  官  張瑞蘭
正本係照原本作成。
如對本判決上訴，須於判決送達後20日內向本院提出上訴狀。
中　　華　　民　　國　　94　　年　　12 　月　  　7  　日
                              書記官  陳惠鈴
